臺灣士林地方法院刑事判決　　　　　　　 95年度易字第779號
公　訴　人　臺灣士林地方法院檢察署檢察官
被　　　告　乙○○
　　　　　　　　　　（另案在臺灣花蓮監獄執行中）
上列被告因竊盜案件，經檢察官提起公訴（95年度偵字第6953號
）及移請併案審理（臺灣士林地方法院檢察署95年度偵字第2923
號、臺灣板橋地方法院檢察署95年度偵字第27525 號），本院判
決如下：
    主  文
乙○○連續攜帶兇器竊盜，累犯，處有期徒刑貳年陸月，扣案之
螺絲起子拾伍支及小魚尾鉗壹支，均沒收。
    事  實
一、乙○○曾因偽造文書案件，經臺灣花蓮地方法院以89年度訴
    字第399 號判決，處有期徒刑5 月，如易科罰金，以300 元
    折算1 日確定。另曾因竊盜案件，經臺灣花蓮地方法院以90
    年度易字第170 號判決，處有期徒刑8 月，嗣經不服提起上
    訴，由臺灣高等法院花蓮分院以90年度上易字第282 號判決
    上訴駁回確定，復又因竊盜案件，經臺灣花蓮地方法院以90
    年度易字第512 號判決，處有期徒刑1 年8 月確定，所犯竊
    盜案件，經定應執行刑為有期徒刑2 年3 月，並與偽造文書
    案件接續執行，於民國94年2 月8 日縮刑期滿執行完畢。詎
    猶不知悔改，又另基於竊盜之概括犯意，自備螺絲起子15支
    及小魚尾鉗1 支為竊盜工具，先後於附表1 所示之時間，攜
    帶自備之前揭工具其中1 支，前往如附表1 所示之地點，開
    啟他人汽車車門，竊得如附表1 所示之物，得手後將竊得如
    附表被害人領回之物品欄所示之物屯放在臺北縣汐止市○○
    路○ 段267 號1 樓之1 租屋處，其餘財物則出脫或變賣換取
    現金，嗣經被害人報警在失竊地點採取指紋而循線查獲。
二、案經臺北市政府警察局士林分局報告臺灣士林地方法院檢察
    署檢察官偵查起訴暨臺北縣政府警察局汐止分局報告臺灣士
    林地方法院檢察署檢察官移請併案審理及臺北縣政府警察局
    三重分局報告臺灣板橋地方法院檢察署檢察官移請併案審理
    。
    理  由
壹、證據能力部分：本件證人丙○○、戊○○、己○○、丁○○
    、庚○○、甲○○、辛○○、壬○○、林惠華、莊平光等人
    於警詢及偵查中之陳述，性質上均屬被告以外之人在審判外
    所為之陳述，雖查無刑事訴訟法第159 條之1 至第159 條之
    4 所定例外得為證據之情形，惟經被告於審判程序中同意作
    為證據，本院審酌前開言詞陳述作成時之情況，認為適當，
    依刑事訴訟法第159 條之5 第1 項，均得為證據，先予敘明
    。
貳、實體認定部分：
一、前揭犯罪事實，業據被告於本院訊問時坦承不諱，並有下列
    事證可資證明，另有螺絲起子15支及小魚尾鉗1 支扣案可證
    ，被告自白應與事實相符，堪認定為真實：
  (一)附表1 失竊物品欄所載物品，分別屬被害人丙○○、戊○○
    、己○○、丁○○、庚○○、甲○○、陳黛韻所保管使用，
    並於附表1 所列之時間、地點失竊等情，業據：(1)證人丙○○於警詢及偵訊時證稱：伊於94年9 月29日上午6 時許，在
    臺北縣深坑鄉○○路○ 段5 號旁發現Q5-4677 號車被竊，車
    內有伊的汽車駕照、身分證、聯邦銀行、萬泰銀行、中國信
    託、台北國際商銀、日盛銀行信用卡各1 張、支票及印鑑、
    古錢幣各1 枚等語屬實（見臺灣士林地方法院檢察署95年度
    偵字第2923號卷【以下簡稱偵2923號卷】第40~41 頁、第13
    3 頁），並有臺北縣政府警察局車輛失竊電腦輸入單（見偵
    2923號卷第65頁）及贓物認領保管單1 份可稽佐證（見偵29
    23號卷第42頁）。(2)證人戊○○於警詢時證稱：伊於94年10
    月中旬在臺北縣永和市○○路發現車號7522-DU 號車內財物
    失竊，經警通知認領康柏筆記型電腦1 台、CDMA手機1 支、
    手錶6 隻等語屬實（見偵2923號卷第47頁），並有贓物認領
    保管單1 份可資佐證（見偵2923號卷第48頁）。(3)證人己○○於警詢及偵訊時證稱：伊於94年10月底，發現伊停放在臺
    北市內湖區○○○路○ 段附近之車號4706-EG 車內財物遭竊
    ，警方通知伊認領到身分證、健保卡、及基隆港出入證3 件
    物品等語屬實（見偵2923號卷第44頁、第133 頁），並有贓
    物認領保管單1 份可資佐證（見偵2923號卷第45頁）。(4)證
    人丁○○於警詢及偵訊時證稱：伊於94年11月25日上午5 時
    許在臺北縣汐止市○○街22號前發現車號8823-ED 號車窗被
    打破，車內財物遭竊，當時被竊走汽車音響、DVD 螢幕，伊
    可以清楚的指認出竊盜者就是乙○○，就是偵2923號卷第73
    頁右邊那個人等語屬實（見偵2923號卷第50頁、第133 頁）
    ，並有指認照片2 張附卷可資佐證（見偵2923號卷第73頁、
    第84頁）。(5)證人庚○○於警詢及偵訊時證稱：車號5403-G
    H 車是伊所有，於94年11月29日9 時40分許在臺北市○○區
    ○○街29號前發現失竊等語屬實，並有臺北縣政府警察局車
    輛遺失電腦輸入單（見偵2923號卷第54頁）、贓物認領保管
    單各1 份可資佐證（見偵2923號卷第53頁）。(6)證人甲○○
    於警詢時證稱：伊於95年2 月24日17時許將伊所使用車號52
    29-DF 號車停放在臺北市士林區○○○路○ 段190 巷34號旁
    ，於同日19時40分許取車時發現車門鎖遭破壞，車內安全氣
    囊2 具、PDA1具、行車導航1 具被竊等語屬實（見臺灣士林
    地方法院檢察署95年度偵字第6953號卷【以下簡稱偵6953號
    卷】第11~12 頁），並有照片8 張（見偵6953號卷第31~33
    頁）、臺北市政府警察局士林分局現場勘察報告書所附汽車
    物失竊現場圖、刑事案件現場勘察紀錄表1 份附卷可證（見
    偵6953號卷第15 ~17頁）。(7)證人陳黛韻於警詢時證稱：伊
    於94年4 月19日23時許將車號9F-9852 號停放在臺北縣三重
    市○○路○ 段30號前，至同年月20日凌晨2 時20分許發現車
    門鎖遭破壞，車內物品遭竊，損失行車電腦1 部等語明確（
    見臺灣板橋地方法院檢察署95年度偵字第27525 號卷【以下
    簡稱偵27525 號卷】第7~8 頁），堪予認定。
  (二)附表1 被害人領回之物品欄所列失竊物品，均經警方在乙○○位於臺北縣汐止市○○路○ 段267 號1 樓之1 租屋處起獲
    等情，則據證人辛○○於警詢時證稱：臺北縣汐止市○○路
    ○ 段267 號1 樓係伊與被告合租的等語（見偵2923號卷第9
    頁）、證人壬○○於警詢時證稱：臺北縣汐止市○○路○ 段
    267 號1 樓滿屋偷來的物品是被告及辛○○在外面偷來的…
    被告以變賣贓物作收入等語（見偵2923號卷第17、18頁），
    證人林惠華亦於警詢時證稱：臺北縣汐止市○○路○ 段267
    號1 樓有伊、乙○○、邱玉鳳、壬○○等人居住等語（見偵
    2923號卷第23頁），並有汐止市○○路○ 段267 號1 樓之1
    搜索現場圖（見偵2923號卷第68頁）、刑案現場照片6 張（
    見偵2923號卷第76~78 頁）、贓物照片1 張（見偵2923號卷
    第81頁上方）附卷可查，又被告確有在臺北縣汐止市○○路
    ○ 段267 號1 樓之1 租屋處活動及搬運贓物之行為，有錄影
    帶翻拍照片3 張附卷可證（見偵2923號卷第72~74 頁），亦
    堪認定。
  (三)附表1 編號06、編號07甲○○、陳黛韻汽車內財物失竊現場
    ，均採得被告之指紋等情，此有台北縣政府警察局三重分局
    刑案現場勘察採證紀錄表（見偵27525 號卷第16頁）、內政
    部警政署刑事警察局95年4 月7 日刑紋字第0950046838號鑑
    驗書及所附被告指紋卡片、內政部警政署刑事警察局95年6
    月28日刑紋字第0950091188號鑑驗書及所附臺北市政府警察
    局士林分局現場勘察報告書及被告指紋卡片各1 份附卷可證
    （見偵6953號卷第6~9 頁、偵27525 號卷第11~12 頁），堪
    認與事實相符。
  (四)綜上所述，本件事證明確，被告前揭犯行，均堪認定，應依
    法論科。
二、核被告所為，係犯刑法第321 條第1 項第3 款之攜帶兇器竊
    盜罪。起訴意旨未及查明被告攜帶兇器而為竊盜行為，認被
    告所為係犯刑法第320 條第1 項之普通竊盜罪，容有未洽，
    本院爰於基礎社會事實同一之範圍內，變更起訴法條而審理
    之。
三、按行為後法律有變更者，適用行為時之法律。但行為後之法
    律有利於行為人者，適用最有利於行為人之法律，刑法第2
    條第1 項定有明文，此為「從舊從輕」之比較，查被告行為
    時，95年7 月1 日修正施行前刑法（以下簡稱修正前刑法）
    第56條規定：「連續數行為而犯同一之罪名者，以一罪論。
    但得加重其刑至二分之一。」前開連續犯規定，業於94年1
    月7 日修正公布刪除，並於95年7 月1 日施行，此刪除雖非
    犯罪構成要件之變更，但顯已影響行為人刑罰之法律效果，
    自屬法律有變更。按連續犯本質上應屬數罪，僅係基於訴訟
    經濟或責任吸收原則之考量，而論以一罪，並加重其刑至二
    分之一。刑法修正後將連續犯規定刪除，致修正後刑法已無
    連續犯規定可資適用，原連續數行為，須以數罪併罰。修正
    前後，就被告之行為，顯有一次評價與多次評價之別，自應
    以修正前之規定，較有利於被告，本件被告先後數次加重竊
    盜犯行，時間緊接，手法相同，所犯為構成要件相同之罪，
    顯係基於概括犯意為之，為連續犯，應依刑法第2 條第1 項
    前段，適用修正前刑法第56條之規定論以1 罪，並加重其刑
    。起訴意旨雖未敘及被告關於附表1 編號01~05 、07部分之
    竊盜犯行，惟該部分既與原起訴之犯罪事實，具有連續犯裁
    判上一罪關係，為起訴效力之所及，復經檢察官移請併案審
    理，本院自得一併加以審究。
四、被告有如事實欄所示之前科紀錄，此有臺灣高等法院被告前
    案紀錄表1 份附卷可稽，其於有期徒刑執行完畢後5 年內，
    故意再犯本案有期徒刑以上之罪，無論依修正前刑法第47條
    或修正後刑法第47條第1 項，均構成為累犯，修正前後刑法
    關於累犯規定之修正，就被告而言，並無有利不利之別，並
    無新舊法比較之問題，應依一般法律適用之原則，適用刑法
    第47條第1 項規定，論以累犯，並遞加重其刑。
五、爰審酌被告年青力壯，不腳踏實地，以正途謀取財貨，竟鋌
    而走險，專挑汽車，以螺絲起子開啟車門，竊取車內財物，
    甚或直接將車輛竊走，供自己使用或變賣換取現金，所生損
    害至鉅，其曾有多次竊盜前科，第1 次經判處有期徒刑8 月
    確定，第2 次判處有期徒刑1 年8 月，第3 次甫經臺灣高等
    法院於94年9 月20日以94年度上訴字第613 號判決，判處有
    期徒刑1 年10月，此有臺灣高等法院被告前案紀錄表1 份在
    卷可參，竟未能生警惕之效，又於後案宣示判決後，再連續
    犯本案7 次竊盜犯行，惡性非輕，併其生活狀況、品行、智
    識程度，犯罪後坦承犯行，態度尚稱良好等一切情狀，量處
    如主文所示之刑，以資儆懲。
六、扣案之螺絲起子15支及小魚尾鉗1 支，均在被告租屋處查獲
    ，被告復坦承以之供行竊預備之用，每次出外行竊，均擇其
    中1 支攜出以為行竊工具，屬被告所有供本案犯罪所用或預
    備之物，爰依刑法第38條第1 項第2 款宣告沒收。至扣案之
    尖嘴鉗10把、鐵鎚2 支、剪刀2 把、美工刀3 把、梅花開口
    扳手20支、鑽頭2 個、游標卡尺2 把、鐵撬2 把、活動扳手
    2 把、鎈刀2 把、大魚尾鉗1 支、套筒10個（贓證物清單誤
    載為5 個，經清查為10個）、六角扳手13支、活動卡鉗1 把
    、煞車卡鉗1 把、扳手3 支被告否認用於本案竊盜犯行，復
    查無積極證據足認為被告曾供本案犯罪所用或為預備之物，
    爰不為沒收之宣告。
七、曾經判決確定，無從併辦，退回由檢察官另行依法處理部分
    ：
  (一)按95年7 月1 日刑法修正施行前之犯罪事實具有連續性者，
    在實體上為一罪，在訴訟法上為同一客體，具有不可分割性
    ，故檢察官雖就其犯罪事實之一部起訴，依刑事訴訟法第26
    7 條規定，其效力及全部，但其效力及於全部之何一時點，
    自應予界定，最高法院32年上字第2578號判例意旨及82年度
    第4 次刑事庭會議，均係就經言詞辯論之有罪判決，其確定
    判決既判力之時點，係以最後審理事實法院宣示判決時為準
    ，因最後審理事實法院宣示判決後始行發生之事實，非該法
    院所得審判，即為該案判決之既判力所不能及。反面推之，
    連續行為，如均在前案宣示判決前為之，則為前案既判力效
    力所及，倘未經前案判決認定，在偵查中檢察官應依法為不
    起訴之處分，如予起訴，法院應為免訴判決，如移請併案審
    理，法院亦不得審理，應予退回。
  (二)本件被告雖亦坦承臺灣士林地方法院檢察署檢察官以95年度
    偵字第2923號移請併案審理如附表2 編號01之竊盜犯行，及
    臺灣花蓮地方法院檢察署檢察官以95年度偵緝字第380 號移
    請併案審理如附表2 編號02所載之竊盜犯行，然查被告曾基
    於竊盜之概括犯意，先於93年7 月2 日攜帶兇器為竊盜行為
    ，嗣又於94年2 月17日19時10許為竊盜行為，經臺灣高等法
    院於94年9 月20日以94年度上訴字第613 號判決，判處有期
    徒刑1 年10月，此有前開判決書查詢資料1 份附卷可查（見
    偵27525 號卷第24~28 頁）。被告復曾於94年7 月4 日22時
    許為竊盜行為，經臺灣桃園地方法院檢察署檢察官認為此部
    分犯行，與前揭臺灣高等法院94年度上訴字第613 號認定之
    犯罪事實，具有連續犯裁判上一罪關係，而以95年度偵字第
    17213 號不起訴處分書，亦有前開不起訴處分查詢資料在卷
    可參（見偵27525 號卷第31頁）。而被告前揭於臺灣高等法
    院94年度上訴字第613 號言詞辯論終結前所為如附表2 編號
    01、02部分之竊盜犯行，與前揭3 次竊盜犯行，時間緊接，
    所犯為基本構成要件相同之罪，顯係基於概括犯意為之，應
    具有連續犯裁判上一罪之關係，依照前開說明，為前案既判
    力效力所及，檢察官應本為不起訴處分，含移請併案審理，
    本院尚無從併予審理，應退回由檢察官另行依法處理，附此
    敘明。
八、不能證明被告所為犯行，退回檢察官依法處理部分：
  (一)臺灣士林地方法院檢察署檢察官以95年度偵字第2923號移送
    併辦意旨略以：被告另於附表2 編號03、04所載之時間地點
    ，竊取如附表2 編號03、04所載之失竊物品，因認被告此部
    分所為亦涉犯刑法第321 條第1 項第3 款之攜帶兇器竊盜罪
    嫌，並與被告關於附表1 編號06之竊盜犯行，具有連續犯裁
    判上一罪關係云云。
  (二)按犯罪事實應依證據認定之，無證據不得認定犯罪事實，刑
    事訴訟法第154 條第2 項定有明文。又刑事訴訟法第299 條
    第1 項所謂「被告犯罪已經證明」，顯與同法第251 條第1
    項所謂「足認被告有犯罪嫌疑」有所不同，必須法院於審判
    上採納證據認定被告之犯罪事實，其證據確係存在而無瑕疵
    ，適合而能就犯罪事實為具體之證明，其證明力已達於通常
    一般人均無所懷疑，而確信為真實之程度，始足當之；倘若
    證據不存在或尚有瑕疵，或與犯罪事實之認定不相當，或其
    證明力尚未達到足以使人確信為真實之程度，而有合理之懷
    疑存在時，縱令難謂證據不足以認被告有犯罪嫌疑，尚不能
    遽謂「被告犯罪已經證明」。
  (三)訊據被告矢口否認有於附表2 編號03、04所載之時間地點，
    竊取如附表2 編號03、04所載之失竊物品之犯行。而附表2
    編號03、04被害人領回之物品欄所載之物，雖均在被告租屋
    處查獲，然該租處乃被告與辛○○合租，而辛○○於本院審
    理時具結後大略證稱：關於附表2 編號03、04之竊盜犯行，
    係伊獨自所為等語（見本院卷第136 頁）。據此，自不能僅
    以在被告與他人合租之住處查獲贓物，逕認被告有前揭竊盜
    犯行。又證人莊平光雖於警詢及偵訊時指認附表2 編號03之
    竊案為被告所為，然證人莊平光於警詢證述其係以直覺覺得
    是被告（見偵2923號卷第58頁），於偵訊時證述其並未看到
    臉，若以身材及側面來看，應該是被告（見偵2923號卷第13
    4 頁），由其證述之用語，足見其就竊盜犯究竟是否為被告
    並非十分確定，亦不能據其證述，推翻證人辛○○之證述。
    此外，復查無積極證據足以證明被告有此部分竊盜犯行，亦
    屬無從併辦，應退回檢察官另行依法處理，亦附此敘明。
據上論斷，應依刑事訴訟法第299 條第1 項前段、第300 條，刑
法第2 條第1 項前段、修正前刑法第56條、刑法第321 條第1 項
第3 款、第47條第1 項、第38條第1 項第2 款，判決如主文。
本案經檢察官黃德松到庭執行職務。
中　　華　　民　　國　　96　　年　　2 　　月　　2 　　日
                  刑事第五庭審判長法  官  周政達
                                  法  官  楊迺伶
                                  法  官  周群翔
以上正本證明與原本無異。
如不服本判決，應於判決送達後10日內，向本院提出上訴狀。
                                  書記官  劉育君
中　　華　　民　　國　　96　　年　　2 　　月　　2 　　日
附表1：
┌─┬─────┬───────┬───────────┬─────────┐
│編│時間年/ 月│  地    點    │  失   竊   物   品   │被害人/ 領回之物品│
│號│/日 時/ 分│              │                      │                  │
├─┼─────┼───────┼───────────┼─────────┤
│01│94月9 月29│臺北縣深坑鄉北│車號Q5-4677 號自小客車│丙○○/ 汽車駕照、│
│  │日凌晨至上│深路3段5號旁  │1部 、丙○○汽車駕駛執│身分證各1 張。    │
│  │午6 時許期│              │照、身分證、聯邦銀行、│                  │
│  │間        │              │萬泰銀行、中國信託銀行│                  │
│  │          │              │、台北國際商業銀行、日│                  │
│  │          │              │盛銀行卡各1 張、支票及│                  │
│  │          │              │印鑑、古錢幣各1 枚    │                  │
├─┼─────┼───────┼───────────┼─────────┤
│02│94年10月中│臺北縣永和市中│車號7522-DU 號車內之康│戊○○/ 康柏筆記型│
│  │旬某日某時│正路          │柏筆記型電腦1台 、手錶│電腦1 台、手錶6 隻│
│  │          │              │6 隻、CDMA手機1支     │、CDMA手機1支     │
├─┼─────┼───────┼───────────┼─────────┤
│03│94年10月底│臺北市內湖區民│車號4706-EG 號車內楊世│己○○/ 身分證、健│
│  │某日某時  │權東路5 段附近│宗身分證、健保卡各1 張│保卡、基隆港出入證│
│  │          │              │、基隆港出入證1張     │                  │
├─┼─────┼───────┼───────────┼─────────┤
│04│94年11月25│臺北縣汐止市連│車號8823-ED 號車內汽車│丁○○（註：打破車│
│  │日上午5 時│興街22號前    │音響、DVD 螢幕各1 個  │窗開啟車門，毀損部│
│  │許        │              │                      │分未據告訴）      │
│  │          │              │                      │                  │
├─┼─────┼───────┼───────────┼─────────┤
│05│94年11月29│臺北市南港區中│車號5403-GH 號自小客車│庚○○（即劉英豪）│
│  │日上午9 時│南街29號前    │1部                   │/ 自小客車1 部（註│
│  │許        │              │                      │：汽車車牌未尋回）│
├─┼─────┼───────┼───────────┼─────────┤
│06│95年2 月24│臺北市士林區中│車號5299-DF 號自小客車│甲○○（註：破壞車│
│  │日17時許至│山北路7 段190 │內汽車安全氣囊2 具、  │門鎖，毀損部分未據│
│  │19 時40 分│巷34號旁      │PDA1具、行車導航1具   │告訴）            │
│  │間        │              │                      │                  │
├─┼─────┼───────┼───────────┼─────────┤
│07│95年4 月19│臺北縣三重市自│9F-9852 號自小客車內行│陳黛韻（破壞車門鎖│
│  │日23時許至│強路3段30 號前│車電腦1 部            │，毀損部分未據告訴│
│  │翌日凌晨2 │              │                      │）                │
│  │時期間    │              │                      │                  │
└─┴─────┴───────┴───────────┴─────────┘
附表2：
┌─┬──────┬────────┬──────────────────┐
│編│時    間    │地    點        │       失  竊   物   品             │
│號│年/月/日    │                │                                    │
│  │時/分       │                │                                    │
├─┼──────┼────────┼──────────────────┤
│01│94年8月18日 │臺北市內湖區成功│車身號碼：                          │
│  │15時30分    │路2段320巷31 弄 │ACB4312NFF84小客車1 部（原車牌8T-549│
│  │            │口              │2 號）                              │
├─┼──────┼────────┼──────────────────┤
│02│94年8月19日 │臺北縣新店市安康│9473-KF 自小客車1 部（車主林勝美）  │
│  │上午11時許  │路1段164號之1 旁│                                    │
├─┼──────┼────────┼──────────────────┤
│03│94年12月14日│臺北縣汐止市工建│30張回數票                          │
│  │15時25分許  │路504 號前      │                                    │
├─┼──────┼────────┼──────────────────┤
│04│95年1 月7 日│臺北市中山區龍江│8A-7801 號自小客貨車、工具1 批（電鑽│
│  │上午7時許   │路379 號前      │2 支、攪拌器2 台、砂輪機4 部、切割機│
│  │            │                │2 部、延長線3 條、公司發票章1 個、發│
│  │            │                │票1 本）                            │
└─┴──────┴────────┴──────────────────┘
附錄本案論罪科刑法條全文：
中華民國刑法第321條
犯竊盜罪而有左列情形之一者，處6 月以上、5 年以下有期徒刑
：
一、於夜間侵入住宅或有人居住之建築物、船艦或隱匿其內而犯
    之者。
二、毀越門扇、牆垣或其他安全設備而犯之者。
三、攜帶兇器而犯之者。
四、結夥三人以上而犯之者。
五、乘火災、水災或其他災害之際而犯之者。
六、在車站或埠頭而犯之者。
前項之未遂犯罰之。
